【裁判字號】    95,簡抗,19
【裁判日期】    950801
【裁判案由】    債務人異議之訴
【裁判全文】
臺灣板橋地方法院民事裁定              95年度簡抗字第19號
抗    告    人  兆匯科技有限公司
兼上法定代理人  乙○○
上列抗告人與相對人甲○○間債務人異議之訴事件，抗告人提起
抗告，本院裁定如下：
    主      文
抗告駁回。
抗告費用由抗告人連帶負擔。
    理      由
一、本件抗告意旨略以：抗告人於民國95年3 月30日下午16時20
    分到達原法院時，原法院第一法庭燈號為52號，乃他案16時
    20分之案件，抗告人報到時，法警聲稱以遲到且已開完庭為
    由，要重殘且坐輪椅之抗告人到二樓第二法庭開庭，然原審
    以抗告人已遲到2 次及未繳納訴訟裁判費等為由，當庭撤回
    抗告人之訴，同時並駁回抗告人於95年3 月1 日所遞之聲請
    續行訴訟聲請狀，且當庭交由抗告人收取簽名，抗告人因中
    風且血壓驟升又老花眼，無法看清了解簽名筆錄之內容，因
    原法院已經當庭駁回抗告人於95年3月1日續行訴訟之聲請，
    故提起抗告等語。
二、按「對於裁定，得為抗告。但別有不許抗告之規定者，不在
    此限。」，民事訴訟法第482 條定有明文，故抗告應對於裁
    定提起之，倘法院並無裁定，則抗告之標的即屬不存在，抗
    告人之抗告即應認為不合法。又按「裁定乃法院之意思表示
    ，當事人於言詞辯論期日遲誤兩次不到視為撤回其訴或上訴
    之通知，非法院之意思表示，不能視為裁定對之提起抗告。
    當事人如認為並未遲誤期日或有正當理由不到場，不生遲誤
    期日之效果，儘可聲請續行訴訟，待續行訴訟之聲請被駁回
    時，再對該駁回聲請之裁定提起抗告。」，此有最高法院64
    年台抗字第43號判例意旨可參。經查，本件抗告人前於94年
    12月12日對被告甲○○提起債務人異議之訴，惟抗告人於原
    審因連續二次遲誤言詞辯論期日，依法視為撤回其訴，抗告
    人雖於95年3月1日具狀聲請續行訴訟（見原審卷第38頁），
    惟又於95年3月30日原審進行調查時，當庭撤回續行訴訟之
    聲請，並領回聲請狀，且簽名於該調查筆錄上確認之，此有
    原審95年3 月30日調查筆錄可參（見原審卷第46頁），則原
    審對於本事件關於抗告人聲請續行訴訟部分並未作何裁定，
    僅係被動接受抗告人將續行訴訟之聲請予以撤回，並作成筆
    錄供抗告人簽名確認而已，則原法院既然並未對於抗告人此
    一聲請為裁定，抗告人對於並不存在之裁定提起抗告，自非
    適法。至於抗告人雖提出馬偕紀念醫院91年10月2 日乙種診
    斷證明書影本證明其中風多年之事實，然依據該診斷證明書
    所載，抗告人因腦出血所生之症狀為不良於行之肢體障礙，
    並非關於抗告人之意識能力及事務判斷能力，且參諸抗告人
    簽名於前述原審調查筆錄上之筆跡，行筆流暢，甚且無一般
    中風者之筆觸顫抖之情形，至於抗告人所謂老花眼而無法看
    清礎筆錄內容一節，則未見抗告人舉證證明，則抗告人所謂
    無法看清楚及了解筆錄內容而簽名等情，自難採信。綜上所
    述，本件抗告人對於並不存在之法院裁定提起抗告，其抗告
    並不合法，應予駁回。
三、結論：本件抗告為不合法，依民事訴訟法第436條之1第3項
    、第495條之1第1項、第444條第1項、第85條第2項，裁定如
    主文。
中    華    民    國    95    年    8     月    1     日
            民事第一庭  審判長法  官  李世貴
                              法  官  楊千儀
                              法  官  許瑞東
以上正本證明與原本無異
本裁定不得抗告
中    華    民    國    95    年    8     月    1     日
                              書記官  賴玉芬


司法院資訊處製作；財團法人民間司法改革基金會備份。
